臺灣高等法院民事裁定　　　　　　　　　95年度抗字第1595號
抗　告　人　乙○○○即聖囿科技社
　　　　　　　　　　　　1樓
相　對　人　洋豐股份有限公司
法定代理人　甲○○
上列當事人間假處分事件，抗告人對於中華民國95年9月19日臺
灣板橋地方法院95年度裁全字第10404號裁定提起抗告，本院裁
定如下：
    主  文
抗告駁回。
抗告訴訟費用由抗告人負擔。
    理  由
一、按債權人就金錢請求以外之請求，因請求標的之現狀變更，
    有日後不能強制執行，或甚難強制執行之虞，欲保全強制執
    行者，得聲請假處分，民事訴訟法第532條定有明文。又民
    事訴訟法第526條第1項、第2項關於聲請假扣押應釋明其請
    求及假扣押之原因，釋明如有不足，而債權人陳明願供擔保
    或法院認為適當者，法院得定相當之擔保，命供擔保後為假
    扣押之規定，於假處分亦準用之，同法第533條前段亦定有
    明文。
二、經查，本件相對人在原法院聲請意旨既以：伊於民國 (下同
    )95 年5月2日起至95年6月7日止，向抗告人購買「Q-POWER
    窈窕美體帶」產品20萬組，並簽發支票3紙支付價金，惟迄
    至95年8月底止，伊所銷售之1萬6,762組產品，即因品質不
    良而發生近千筆投訴問題，造成伊之商譽嚴重受損，且增加
    處理退貨、投訴之成本，伊乃於95年8月15日要求將庫存之
    3,238組產品解約退貨，並要求抗告人應就已售出之產品負
    1年期之免費保固責任，惟雙方幾經協商不成，伊即於95年9
    月14日函請抗告人減少上開未售產品之價金新台幣 (下同
    )600 萬元，並限期催告抗告人返還如原裁定附表所示之支
    票1紙 (下稱系爭支票)，而抗告人為一獨資商號，資本額僅
    有20萬元，與兩造上開交易數額不成比例，顯不足以擔保伊
    之上開債權，況抗告人一再拒絕承諾提供其產品之保固，顯
    示其不願對上開產品負責，並無永續經營之理念，由於系爭
    支票將於95年9月25日屆期，為免抗告人任意處分系爭支票
    或予以提示兌領，肇致日後不能執行或甚難執行之窘境，伊
    自有聲請假處分禁止抗告人提示兌領及轉讓系爭支票，以保
    全將來強制執行之必要，並願供擔保以補釋明之不足等情，
    向原法院聲請就系爭支票予以假處分，並提出採購單、支票
    、商品瑕疵處理協議書、存證信函、及抗告人營利事業登記
    資料為證 (見原法院卷第6至20頁)，應認其已就請求及假處
    分之原因予以釋明，雖其釋明尚有不足，惟相對人既已陳明
    願供擔保以補釋明之不足，依上揭規定，自應准許。從而，
    原裁定以相對人所為假處分之聲請，已有相當之釋明，且陳
    明願供擔保，以補釋明之不足，因酌定相當之擔保金額，准
    如原裁定主文第1項所示之假處分，於法並無不合。
三、抗告意旨雖以：系爭支票係相對人基於兩造間之契約關係而
    交付，屬買賣契約之對價，故伊既非不得享有票據上權利之
    人，亦非票據權利應受限制之人，是相對人自不得依票據法
    施行細則第4條之規定，聲請禁止抗告人向付款人請求付款
    之假處分，且相對人既請求減少價金，則其標的為金錢之請
    求，亦不得聲請假處分云云。惟查，原裁定理由欄第1項固
    有揭引票據法施行細則第4條之條文，然觀其於第3項所為准
    許相對人假處分聲請之理由，仍係本諸上揭民事訴訟法規定
    予以認定，與票據法施行細則第4條之規定無涉；又相對人
    向原法院聲請假處分之客體，係禁止抗告人就系爭支票提示
    付款或轉讓第三人，核屬金錢請求以外之請求；至相對人所
    為減少價金之陳述，僅屬其在實體上所主張之原因事實，是
    抗告人執此指摘原裁定不當，聲明廢棄，為無理由，應予駁
    回。
四、依民事訴訟法第495之1第1項、第449條第1項、第95條、第
    78條，裁定如主文。
中　　華　　民　　國　　96　　年　 　1　　月　　31　　日
                    民事第六庭
                        審判長法　官  林鄉誠
　　  　　　　　　　　　      法　官　楊豐卿
　　　  　　　　　　　　      法　官　許紋華
正本係照原本作成。
本裁定除以適用法規顯有錯誤為理由，並經本院許可外，不得再
抗告。如提起再抗告，應於收受後10日內委任律師為訴訟代理人
向本院提出再抗告狀。並繳納再抗告費新台幣1000元。
中　　華　　民　　國　　96　　年　 　2　　月　　 1　　日
　　　　　　　　　　　　　　　書記官  潘大鵬
